最高法院民事裁定                              八十八年度台上字第二七四七號
    上  訴  人  台灣省政府糧食局屏東管理處
    法定代理人  趙 瑞 林
    被 上訴 人  甲 ○ ○
                丁 ○ ○
                乙 ○ ○
                戊 ○ ○
                辛 ○ ○
                壬 ○ ○
                癸 ○ ○
                子 ○ ○
                己○○○
                丙○○○
                庚 ○ ○
右當事人間請求損害賠償事件，上訴人對於中華民國八十八年一月十八日台灣高等法
院高雄分院第二審判決（八十七年度上字第四七七號），提起上訴，本院裁定如左：
    主  文
上訴駁回。
第三審訴訟費用由上訴人負擔。
    理  由
按對於第二審判決上訴，非以違背法令為理由者，不得為之。民事訴訟法第四百六十
七條定有明文。是對於第二審判決上訴，非主張原判決違背法令以為上訴理由，即屬
不應准許，自應認為不合法而駁回之，經本院著有判例（二十六年鄂上字第二三六號
）。本件上訴人對第二審判決提起上訴，核其上訴理由狀所載內容，無非重述其在原
審之主張，並就原審所論斷：關於侵權行為為損害賠償請求權之消滅時效，應以請求
權人實際知悉損害及賠償義務人時起算，非以知悉賠償義務人因侵權行為所構成犯罪
行為經檢察官起訴或法院判決有罪為準，最高法院七十二年台上字第七三八號判例可
資參照。查本件被上訴人庚○○、壬○○於民國八十三年十二月十四日與被上訴人辛
○○、甲○○、丁○○、乙○○、戊○○、癸○○及被上訴人子○○、己○○○、丙
○○○之被繼承人蔡柯香（下稱辛○○等七人）通謀虛設債權，由庚○○、壬○○共
同簽發十紙本票（原判決誤載為支票）交與辛○○等七人收執，並持向台灣屏東地方
法院（下稱屏東地院）聲請本票裁定准予強制執行而參與分配，上訴人於當時即因認
為庚○○、壬○○及辛○○等七人係共同不法偽造文書虛設債權，而於八十四年六月
五日向屏東地院提起確認本票債權不存在之訴，並於八十四年十月十六日判決上訴人
全部勝訴在案，是上訴人於八十四年六月五日前已知悉被上訴人之侵權行為及所生之
損害賠償請求權，乃上訴人遲至八十六年十一月二十七日始提起本件訴訟，其損害賠
償請求權已罹於時效而消滅，被上訴人為時效之抗辯，自屬有據，因而為上訴人敗訴
之判決等情指摘為不當，泛言判決理由不備之違法，而非具體說明其違背何項法令條
款。依首揭說明，應認其上訴為不合法。
據上論結，本件上訴為不合法。依民事訴訟法第四百八十一條、第四百四十四條第一
項、第九十五條、第七十八條，裁定如主文。
中      華      民      國    八十八    年     十一     月      五      日
                              最高法院民事第二庭
                                  審判長法官  曾  桂  香
                                        法官  劉  延  村
                                        法官  徐  璧  湖
                                        法官  劉  福  聲
                                        法官  黃  秀  得
      右正本證明與原本無異
                                              書  記  官
中      華      民      國    八十八    年     十一     月     十七     日
